臺灣雲林地方法院刑事判決　　　　　　　 95年度訴字第826號
公　訴　人　臺灣雲林地方法院檢察署檢察官
被　　　告　甲○○
　　　　　　　　　　　號
上列被告因違反毒品危害防制條例案件，經檢察官提起公訴（95
年度毒偵字第1280、1462、1573號）及移送併案審理（95年度毒
偵字第1777、1804號），本院經訊問被告後，被告為有罪之陳述
，經合議庭裁定認本件宜由受命法官獨任進行簡式審判程序審理
，並判決如下：
    主  文
甲○○施用第壹級毒品，累犯，處有期徒刑壹年陸月。
    犯罪事實
一、甲○○前因違反毒品危害防制條例、贓物等案件，經法院分
    別判處有期徒刑1 年4 月、4 月，並定應執行有期徒刑1年8
    月確定，於民國（下同）94年10月12日因縮短刑期假釋出監
    ，至94年11月21日假釋期滿未經撤銷而以已執行完畢論。
二、又其前因施用第2 級毒品案件，經法院裁定移送觀察、勒戒
    後，認有繼續施用毒品之傾向，經檢察官聲請，由法院裁定
    移送戒治處所施予強制戒治，嗣因戒治成效良好，獲裁定停
    止戒治，所餘期間交付保護管束，惟其於保護管束期間又因
    違反保護管束應遵守事項情節重大，復經裁定撤銷停止戒治
    ，令入戒治處所施以殘餘期間之強制戒治，至91年10月26日
    戒治期滿。詎其仍不知悔改，明知海洛因係業經公告列為毒
    品危害防制條例之毒品，不得非法持有、施用，竟未戒除施
    用毒品習性，猶基於反覆、延續施用第1 級毒品海洛因之單
    一行為決意，自95年8 月7 日起至同年10月12日某時止，在
    其雲林縣斗南鎮○○里○○路18巷34號住處、同縣鎮明昌里
    某媽祖廟廁所等地，以將海洛因摻入香煙內點燃後吸食其煙
    之方式，施用第1 級毒品海洛因多次。嗣為警於(一)95年8 月
    7 日，因甲○○為列管毒品人口，而通知其至雲林縣警察局
    斗南分局接受採尿送驗結果，檢出毒品嗎啡陽性反應。(二)復
    於95年8 月22日上午10時30分許，在雲林縣虎尾鎮○○里○
    ○路同心公園，為警當場查獲。並因其為列管毒品人口，於
    同日在上開斗南分局採尿送驗結果，檢出毒品嗎啡陽性反應
    。(三)又於95年10月12日下午2 時30分許，在雲林縣斗南鎮斗
    南田徑場前，因另案為警逮捕，且經採尿送驗結果，檢出毒
    品嗎啡陽性反應。(四)復於95年10月13日凌晨零時16分許，因
    另犯竊盜案件，由本院解送臺灣雲林看守所執行羈押，經該
    所人員採尿送驗結果，檢出毒品嗎啡陽性反應。
三、案經雲林縣警察局斗南分局報告臺灣雲林地方法院檢察署檢
    察官偵查起訴及移送併案審理。
    理  由
一、程序部分：
    按本件被告甲○○所犯係死刑、無期徒刑、最輕本刑為3 年
    以上有期徒刑以外之罪，其於準備程序就前揭被訴事實為有
    罪之陳述，經受命法官告知簡式審判程序之旨，並聽取其與
    公訴人之意見後，本院認無不得或不宜改依簡式審判程序進
    行之情事，依刑事訴訟法第273 條之1 第1 項、第284 條之
    1 規定，裁定本件由受命法官獨任進行簡式審判程序，合先
    敘明。
二、認定犯罪事實所憑之證據及理由：
  (一)被告甲○○於警詢、偵查中及本院審理時自白。
  (二)尿液送檢真實姓名對照表1 紙、應受尿液採驗人尿液檢體採
    集送驗紀錄表2 紙、臺灣雲林第二監獄收容人尿液採集作業
    確認書1 紙及雲林縣警察局刑警大隊查獲毒品案件嫌犯尿液
    真實姓名對照表1 份。
  (三)詮昕科技股份有限公司濫用藥物尿液檢驗報告5份。
  (四)綜上所述，足認被告自白與事實相符，應可採信。本件事證
    明確，被告甲○○犯行應堪認定。
三、論罪科刑之理由：
  (一)查海洛因係毒品危害防制條例第2 條第2 項第1 款所明定之
    第1 級毒品。核被告所為係犯毒品危害防制條例第10條第1
    項之施用第1 級毒品罪。被告持有第1 級毒品之行為已為其
    施用之高度行為所吸收，不另論罪。
  (二)查毒品危害防制條例第2 條第1 項規定之毒品具有成癮性，
    故該條例所規定之施用毒品行為亦應具有因毒品成癮而反覆
    施用之性質；按刑事法若干犯罪行為態樣，本質上原具有反
    覆、延續實行之特徵，立法時既予特別歸類，定為犯罪構成
    要件之行為要素，則行為人基於概括之犯意，在密切接近之
    一定時、地持續實行之複次行為，倘依社會通念，於客觀上
    認為符合一個反覆、延續性之行為觀念者，於刑法評價上，
    即應僅成立一罪。學理上所稱「集合犯」之職業性、營業性
    或收集性等具有重複特質之犯罪均屬之，例如經營、從事業
    務、收集、販賣、製造、散布等行為概念者是（最高法院95
    年度臺上字第1079號判決意旨可資參照）。而毒品具有高度
    之成癮性及濫用性，施用毒品之行為本身，顯然具有反覆性
    及延續性之特徵，且觀卷內臺灣高等法院被告前案紀錄表可
    知，被告自90年起即有多次施用毒品前科，經入戒治所執行
    強制戒治，均未能戒除毒癮，又再犯施用毒品之罪，雖經多
    次查獲，仍持續施用，均足見被告施用毒品海洛因業已成癮
    ，是被告自95年8 月7 日起至同年10月12日某時止，應係因
    其施用毒品成癮，而分別習慣性的反覆施用第1 級毒品海洛
    因，被告於上開期間內多次施用第1 級毒品之行為，應予評
    價為「集合犯」之包括一罪較為合理。檢察官認應為數罪併
    罰，容有誤會，併此敘明。
  (三)又併案部分雖未據公訴人起訴，然該部分事實與公訴人起訴
    之犯罪事實既具有集合犯之包括1 罪關係，應為起訴效力所
    及，本院自應併予審究。
  (四)又被告前因違反毒品危害防制條例、贓物等案件，經法院分
    別判處有期徒刑1 年4 月、4 月，並定應執行有期徒刑1 年
    8 月確定，於94年10月12日因縮短刑期假釋出監，至94年11
    月21日假釋期滿未經撤銷而以已執行完畢論。有臺灣高等法
    院被告前案紀錄表在卷可按，其受有期徒刑之執行完畢後，
    5 年以內故意再犯本件為有期徒刑以上之罪，為累犯，應依
    刑法第47條第1項規定，加重其刑。
  (五)本院審酌被告前曾因施用毒品，先後經觀察、勒戒、強制戒
    治及法院判刑確定，仍未戒絕毒品，再犯本件施用毒品犯行
    ，顯見其戒毒之意志不堅，本不宜寬貸，惟念其施用毒品乃
    自戕一己之身體健康，尚未害及他人，犯後亦坦承犯行，態
    度良好等一切情狀，量處如主文所示之刑。
據上論斷，應依刑事訴訟法第273 條之1 第1 項、第299 條第1
項前段，毒品危害防制條例第10條第1 項，刑法第11條、第47條
第1項，判決如主文。
本案經檢察官朱健福到庭執行職務
中　　華　　民　　國　　96　　年　　1　　月　　  23 　日
            刑事第六庭    法  官  蔡世芳
以上正本證明與原本無異。
如不服本判決，應於判決收受後10日內，向本院提出上訴狀（須
附繕本）。
                          書記官  葉政
中　　華　　民　　國　　96　　年　　1 　　月　 　24 　日
